【裁判字號】    99,易,614
【裁判日期】    990824
【裁判案由】    竊盜
【裁判全文】
臺灣桃園地方法院刑事判決               99年度易字第614號
公  訴  人  臺灣桃園地方法院檢察署檢察官
被      告  乙○○
            甲○○
上列被告等因竊盜案件，經檢察官提起公訴（99年度偵字第9935
號），本院判決如下：
    主  文
乙○○、甲○○共同攜帶兇器竊盜，均累犯，各處有期徒刑玖月
。扣案之一字螺絲起子貳支、T型扳手壹支及螺絲起子壹支，均
沒收。
    事  實
一、乙○○有多次竊盜、贓物前科，最近一次則因公共危險案件
    ，經臺灣板橋地方法院於民國98年7月23日以98年度交簡字
    第4034號判決判處有期徒刑4月，如易科罰金以新臺幣1000
    元折算1日，確定後並於98年11月13日易科罰金執行完畢。
    甲○○前因竊盜案件，經臺灣板橋地方法院於94年11月8日
    以94年度簡字第5116號判決判處有期徒刑6月，如易科罰金
    以新臺幣1000元折算1日，確定後於95年3月13日易科罰金執
    行完畢。
二、其2 人均未記取教訓，復共同基於意圖為自己不法所有之犯
    意聯絡及行為分擔，於99年3月22日晚間7時許，2人騎乘某
    不詳車號之黑色重型機車至桃園縣平鎮市○○路○段220號旁
    ，由乙○○持客觀上足供兇器使用之一字螺絲起子2支、T型
    扳手1支及螺絲起子1支，破壞停放該處之丙○○所有車牌號
    碼355-EHU號重型機車之電門門鎖，甲○○則在旁把風，2人
    共同竊得該車得手後，乙○○將上開工具交給甲○○，由甲
    ○○騎乘該竊得車輛、乙○○騎乘原車跟隨離去，嗣於同日
    晚間7 時35分許，因乙○○另案遭通緝而在桃園縣平鎮市○
    ○街42巷4 弄9 號1 樓警查獲，並在甲○○外套左側口袋起
    出前揭乙○○所有供竊取該機車所用之一字螺絲起子2 支、
    預備供犯罪所用之T 型扳手及螺絲起子各1 支等工具，而知
    悉上情。
三、案經臺北市警察局報告臺灣桃園地方法院檢察署檢察官偵查
    起訴。
    理  由
一、程序部分：
（一）本案被告乙○○、甲○○所犯之罪係屬刑事訴訟法第376
      條第2款之犯刑法第321條之加重竊盜罪，依刑事訴訟法第
      284條之1規定由獨任法官之法院組織進行審判程序，先予
      敘明。
（二）按「被告以外之人於審判外之陳述，雖不符刑事訴訟法第
      15 9條之1至第159條之4之規定，而經當事人於審判程序
      同意作為證據，法院審酌該言詞陳述或書面陳述作成時之
      情況，認為適當者，亦得為證據。當事人、代理人或辯護
      人於法院調查證據時，知有刑事訴訟法第159條第1項不得
      為證據之情形，而未於言詞辯論終結前聲明異議者，視為
      有前項之同意」，刑事訴訟法第159條之5定有明文。查本
      件所有之供述及非供述證據，檢察官及被告2人於本院準
      備程序、審判期日均表示無意見而不予爭執，亦未於言詞
      辯論終結前聲明異議，本院審酌上開證據資料製作時之情
      況，尚無違法取得及證明力明顯過低之瑕疵，認以之作為
      證據應屬適當，且上開各該證據均經本院於審判期日依法
      進行證據之調查、辯論，被告等於訴訟上之防禦權，已受
      保障，故上開證據資料均有證據能力。
二、本院認定犯罪事實所憑之證據及認定之理由：
（一）被告乙○○於警詢、偵查及本院準備程序、審理時之自白
      ：我在99年3月22日下午19時許，與甲○○共同騎乘1部黑
      色機車至桃園縣平鎮市○○路○段200號旁，我發現
      355-EHU號重型機車很漂亮，就下車以自製行竊工具破壞
      該車電門鎖，我就叫甲○○將行竊所得之重型機車騎回住
      處，我騎乘另1部跟其後面返回租屋處等語（參偵查卷第
      27 至28頁、75至76頁、本院99年度審易字第895號卷第27
      頁背面、99年度易字第614號卷第26頁背面）。
（二）被告甲○○曾自承是被告乙○○提議要偷該重型機車等語
      （參偵查卷第37頁）。
（三）核與證人即被害人丙○○於警詢時證述遭竊情節相符（參
      偵查卷第44至46頁）。
（四）並有失竊報告、贓物認領保管單各1紙（參偵查卷第47、
      48 頁）。
（五）桃園縣政府警察局車輛協尋電腦輸入單、桃園縣政府警察
      局車輛尋獲電腦輸入單各1紙（參偵查卷第49、50頁）。
（六）臺北市政府警察局刑事警察大隊搜索扣押筆錄、扣押物品
      目錄表及自願受搜索同意書各2紙（參偵查卷第8至19頁）
（七）及查獲現場照片8幀（參偵查卷第20至27頁）等在卷可查
      。
（八）此外，復有一字螺絲起子2支、T型扳手1支及螺絲起子1支
      扣案可資佐證。
（九）綜上所述，被告乙○○上開任意性之自白核與事實相符，
      其2人共同加重竊盜事證明確，犯行堪以認定。
三、被告甲○○所辯不足採信之理由：
    被告甲○○辯稱：當日與乙○○在小吃店吃小吃，吃到一半
    乙○○突然跑掉，十幾分鐘後回來，拿1包衛生紙包著的工
    具讓我帶在身上，之後乙○○就騎車載我出去，說他的朋友
    車子放在路邊，要我幫他騎回家，騎到一半我覺得怪怪的，
    發覺鑰匙沒有插，乙○○就大聲喊騎回去就是了，我騎回去
    的時候警察就在那邊等云云，惟查：
（一）被告被告乙○○自始即坦承係與被告甲○○共同竊盜。其
      於警詢時供稱：是我以自製工具中之2支破壞355-EHU機車
      電門鎖後，將工具及機車交付甲○○發動該機車，我就叫
      甲○○騎竊得之機車，我騎乘另1部跟其後面返回租屋處
      ，是我臨時起意下手行竊，也是我提議要行竊，一開始他
      不知道我要出門行竊機車，是我看到該355-EHU號機車後
      ，我才告訴他要行竊該機車等語（參偵查卷第27至28頁）
      ；其於本院準備程序時供稱：我承認犯行，開鎖工具是我
      的，是我提議要去偷機車等語（參本院99年度審易字第27
      頁背面），其二度供稱係與被告甲○○共同竊取該機車，
      且其在為警查獲之初，未及衡量利害得失時所為之供述，
      應較為可採，參以被告乙○○自始至終均坦承自己亦參與
      本案竊盜犯行，並未將責任推由被告甲○○承受，是其並
      無誣陷被告甲○○之動機，應認被告李國生於警詢、本院
      準備程序所為之供述可採；佐以被告甲○○在警詢時亦曾
      自承是被告林國生提議要偷等語已如前述，應認其2 人確
      有於前揭時地共同竊盜之犯行。
（二）被告乙○○其後就被告甲○○對騎乘該竊得機車來源詢問
      一節，或稱「騎到一半甲○○問我車子如何來，我心虛騙
      他說這是朋友的車」，或稱「我就跟甲○○說這部車是我
      的」等語（分參本院易字卷第26頁背面、28頁背面），已
      前後不一，直至被告甲○○在本院審理時供稱「我覺得怪
      怪的…乙○○就對我大罵說騎回去就是」等語時（參同上
      卷第26頁背面、第31頁），被告乙○○才又配合改證稱伊
      有大吼要被告甲○○騎就是了云云；而被告甲○○自己在
      警詢時先稱「乙○○在路上才告訴我所騎乘之機車是偷的
      」等語（參偵查卷第37頁），在偵查時又稱「我騎到一半
      才發現沒鑰匙，我問乙○○為何沒鑰匙，他拜託我把它騎
      回家」等語（參偵查卷第76頁），於本院準備程序中亦供
      稱「我在半路上覺得怪怪的，才知道這贓車」等語（參本
      院審易字卷第28頁），也皆未提及被告乙○○有對伊大吼
      要伊騎走就是等語，本院審理時，被告2 人突有被告乙○
      ○對被告甲○○大吼要被告甲○○騎贓車離去之供述，顯
      係其2 人臨訟串證以規避被告甲○○對其所騎乘機車係贓
      車之認知，被告乙○○此部分證述，不足為採。
（三）對於被告甲○○騎乘電門已破壞、無鑰匙之車輛一節，被
      告乙○○證述：我並沒有把車鑰匙交給甲○○，因為那是
      我偷來的車，我把機車的電門撬開，我跟甲○○說電門按
      下去就可以發動車子了等語（參本院易字卷第27 頁背面
      ）；被告甲○○在警詢時則先供稱「我騎到一半才發現沒
      鑰匙，我問乙○○為何，他拜託我把它騎回家」等語（參
      偵查卷第76頁），於本院審理時卻改稱：乙○○說是他朋
      友的車，他有鑰匙他開了就好，他有插1支真正的鑰匙在
      車上，是騎到一半碰坑洞鑰匙才掉下去，因為鑰匙掉了，
      我才覺得怪怪的等語（參本院易字卷第34頁），再度翻異
      其詞，且所述與亦與被告乙○○證述情節不符，被告乙○
      ○之證述無從對其為有利之認定。
（四）被告乙○○就竊車工具為何在被告甲○○身上被查獲一節
      ，被告乙○○證稱「到要牽車的時候，我才把工具交給甲
      ○○，不是在小吃店裡面」等語（參本院易字卷第28頁）
      ，與被告甲○○所述「在小吃店，乙○○回來後差不多5
      分鐘後才拿工具給我」等語（參同上卷第33頁背面）相反
      ，所為證述已難採信；且被告2人一同至小吃店，食至一
      半，被告乙○○為何突然決定離開外出偷車，已令人不解
      ，被告甲○○未關心詢問亦啟人疑竇，又被告乙○○在本
      院證稱「離開時沒有跟甲○○說我要去哪裏」等語（參同
      上卷第28頁背面），被告甲○○則供稱「他跟我說要小便
      一下」等語（參同上卷第33頁），2人就此部分所為供述
      復不一致，被告乙○○證詞亦無從為有利於被告甲○○之
      認定。
（五）除上述說明外，被告乙○○在本院結證對於其2人在小吃
      店飲食之過程舉凡為何中途突然離開去偷車、偷完後如何
      再度返回小吃店、如何對被告甲○○交待其離開之理由、
      如何與被告甲○○一同離開小吃店去騎該竊得之贓車等等
      細節，被告乙○○之證述與被告甲○○供述互核有諸多不
      一致，所為證述亦前後矛盾，顯係迴護被告甲○○而臨訟
      編篡之詞，不足為採，而應以其於警詢及本院準備程序所
      為之供述為真。綜上所述，被告甲○○上開所辯，乃事後
      卸責之詞，無一足採。本件事證明確，被告2 人共同竊盜
      犯行已堪認定，應依法論科。
四、論罪科刑：
（一）兇器之說明：按刑法第321條第1項第3款之攜帶兇器竊盜
      罪，係以行為人攜帶兇器竊盜為其加重條件，此所謂兇器
      ，其種類並無限制，凡客觀上足對人之生命、身體、安全
      構成威脅，具有危險性之兇器均屬之，且祇須行竊時攜帶
      此種具有危險性之兇器為已足，並不以攜帶之初有行兇之
      意圖為必要（最高法院79年臺上字第5253號判例足資參照
      ）。查本案被告乙○○持以行竊之一字起子2支及T型扳手
      1支及螺絲起子1支均屬金屬材質，一字起子2支前端均磨
      成尖銳狀，質地堅硬，客觀上足以傷害人之生命、身體而
      對安全構成威脅，顯係具有危險性之器械，應認屬兇器無
      疑。
（二）罪名：被告2人持一字起子撬開機車電門鎖後竊取之，核
      其2人所為，係犯刑法第321條第1項第3款之攜帶兇器竊盜
      罪。
（三）共同正犯：被告2人間就上開竊盜犯行，有犯意聯絡及行
      為分擔，應論以共同正犯。
（四）累犯：被告乙○○、甲○○2人曾受前開事實欄所載之徒
      刑執行完畢一節，有臺灣高等法院被告前案紀錄表、刑案
      資料查註紀錄表各2份在卷供參，其2人受有期徒刑執行完
      畢，5年內故意再犯本件有期徒刑以上之罪，均為累犯，
      均依刑法第47條規定加重其刑。
（五）科刑：爰審酌被告乙○○、甲○○均有竊盜前科，竟均未
      能記取教訓，不思以正當手段獲取財物，而任意竊取他人
      機車，不尊重他人財產權利，法治觀念薄弱，暨其2人素
      行均非良好，及被告乙○○乃本案竊盜下手破壞機車電門
      之人，犯後始終坦承犯行，犯後態度良好，被告甲○○乃
      現場把風之人，犯後矢口否認犯行，飾詞狡卸，未見悔意
      ，犯後態度不佳等一切情狀，分別量處如主文所示之刑，
      以示懲儆。
（六）沒收：扣案之一字起子2支，為被告乙○○所有且係供其
      竊取本案機車所用之物，另T型扳手1支及螺絲起子1支亦
      為被告乙○○所有供犯罪預備之物一節，已據被告乙○○
      供承明確，爰依刑法第38條第1項第2款規定宣告沒收。
據上論斷，應依刑事訴訟法第284條之1、第299條第1項前段，刑
法第28條、第321條第1項第3款、第47條第1項、第38條第1項第
2款，刑法施行法第1條之1第1項、第2項前段，判決如主文。
本案經檢察官顏世翠到庭執行職務。
中    華    民    國    99    年    8     月    24    日
                  刑事第三庭  法  官  楊麗文
如不服本判決應於收受判決後10日內向本院提出上訴書狀，並應
敘述具體理由。其未敘述上訴理由者，應於上訴期間屆滿後20日
內向本院補提理由書(均須按他造當事人之人數附繕本)「切勿逕
送上級法院」。
以上正本證明與原本無異。
                              書記官  柯凱騰
中    華    民    國    99    年    8     月    24    日
附錄本案論罪科刑法條：
中華民國刑法第321條
（加重竊盜罪）
犯竊盜罪而有左列情形之一者，處6月以上、5年以下有期徒刑：
一、於夜間侵入住宅或有人居住之建築物、船艦或隱匿其內而犯
之者。
二、毀越門扇、牆垣或其他安全設備而犯之者。
三、攜帶兇器而犯之者。
四、結夥三人以上而犯之者。
五、乘火災、水災或其他災害之際而犯之者。
六、在車站或埠頭而犯之者。
前項之未遂犯罰之。

司法院資訊處製作；財團法人民間司法改革基金會備份。
